The Library of Bernhard Schwenke, Country Parson in Eastern Thuringia, 1816-1885 BX4810.S39
Lilly Library
The Library of Bernhard Schwenke, Country Parson in Eastern Thuringia
1816-1885
2006
Lilly Library
BX4810.S39
6 Boxes
Includes the library of Bernhard Schwenke, county parson in Eastern Thuringia.
Access Restrictions
This collection is open for research.
Many collections are housed offsite; retrieval requires advance notice. Please make an appointment a minimum of one week in advance of your visit.
Biographical Note
Bernhard Schwenke, born in 1816, was the pastor of the Protestant parish of Langendembach from 1839 until his death in 1885. In this position he succeded his father Traugott Friedrich Schwenke (1772-1839) and his grandfather Johann Gottlieb Schwenke (1726-1798). A plaque in the Langendembach church commemorates the consecutive services of the "Geschlecht Schwenke" (Schwenke family) over a period of 122 years.
Arrangement
The collection is organized into several series, including Classical Authors, Classical Philology, Hebraica, Judaica, History, Literature, Philosophy, Psychology, Pedagogy, Zoology, Horticulture, Drawing, Biblical Texts/Biblical Criticism, Biblical History, Songbooks, Theological Treatises, Lutheriana, Communion Books, Catechisms, Sermon Books, Collections of Sermons, and Books of Devotion & Reflection.
Scope and Content Note
Includes classical, literary, scientific, religious, and other works owned by Bernhard Schwenke.
Acquisition Information
Gift: 2006
Schwenke, Bernhard, 1816-1885
- CLASSICAL AUTHORS
  - Apollonius Rhodius (Box Box 1)
    - No. 1: Apollonius des Rhodiers Argonautenfahrt im Versmaβ der Urschrift übersetzt von Dr. C. N. Osiander. Erstes Bändchen. Stuttgart, Metzler, 1837. 104 p. Owner's mark on title page: Schwenke. (Box Box 1)
      Scope and Contents
      Bound with: Apollonius des Rhodiers Argonautenfahrt im Versmaβ der Urschrift übersetzt von Dr. C. N. Osiander. Zweites Bändchen. Stuttgart, Metzler, 1837. p. [105] - 272.
  - Aristophanes
    - No. 2: ΑΡΙΣΤΟΦΑΝΟΥΣ ΑΧΑΡΝΗΣ -- Aristophanis, Comoedia Acharnenses. In usum studiosae juventutis, emendavit et illustravit Petrus Elmsley. Editio nova indicibusque instructa. Lipsiae, sumptibus G. Nauckii. 1830. vi, 137, [1] p. Owner's mark opposite title page: Schwenke 14. (Box Box 1)
  - Caesar
    - No. 3: C. Iulii Caesaris, Commentarii de bello gallico. Erklaert von Friedrich Kraner. Mit einer Karte von Gallien von H. Kiepert. Dritte Auflage. Berlin: Weidmannsche Buchhandlung, 1859. vi, 392 p. map. Comments on front and back endpapers. (Box Box 1)
  - Cicero
    - No. 4: M. Tullii Ciceronis, Orationes VII pro S. Roscio, pro Lege Manilia, IV in Catilinam, pro Murena. In usum scholarum. Edidit Aug. Matthiae. Editio tertia aucta et emendata. Lipsiae 1831, sumtibus Fr. Chr. Guil. Vogel. viii, 254 p. Owners' marks on front endpaper, recto: Schwenke (at top right), and Schwenke No 9 (at bottom right). (Box Box 1)
  - Euripides
    - No. 5: Euripidis Tragoediae ad optimorum librorum fidem recensuit et brevibus notis instruxit Augustus Seidler. Vol. II: Electra. Lipsiae apud Gerhardum Fleischerum jun., 1813. xiv, 170 p. Owner's mark on title page: Schwenke. (Box Box 1)
  - Horace
    - No. 6: Q. Horatii Flacci, Opera omnia, recensuit et illustravit Fridericus Guil. Doering. Editio tertia auctior et emendatior. Tomus primus. Lipsiae sumtibus Librariae Hahnianae, 1824. xxxx, 488 p. Notes and drawings on back endpapers. (Box Box 1)
    - No. 7: Q. Horatii Flacci, Opera omnia, recensuit et illustravit Fridericus Guil. Doering. Editio secunda auctior et emendatior. Tomus secundus. Lipsiae sumtibus Librariae Hahnianae, 1828. xvi, 382, [2] p. Owner's mark opposite title page: Schwenke. (Box Box 1)
  - Livy
    - No. 8: T. Livii Patavini, Historiarum libri qui supersunt cum deperditorum fragmentis et epitomis omnium. Ad optimarum editionum fidem scholarum in usum curavit G. H. Lünemann. Vol. II. Hannoverae, 1829, in bibliopolio aulico Hahniano. 530 p. (Box Box 1)
    - No. 9: T. Livii Patavini, Historiarum libri qui supersunt cum deperditorum fragmentis et epitomis omnium. Ad optimarum editionum fidem scholarum in usum curavit G. H. Lünemann. Vol. III. Hannoverae, 1829, in bibliopolio aulico Hahniano. 508 p. Notes on inside of back cover. (Box Box 1)
  - Ovid
    - No. 10: P. Ovidii Nasonis, Metamorphoses. Auswahl für Schulen. Mit erläuternden Anmerkungen und einem mythologisch-geographischen Register versehen von Dr. Johannes Siebelis… Erstes Heft, Buch I-IX und die Einleitung enthaltend. Dritte, mehrfach verbesserte Auflage. Leipzig: Teubner, 1862. xxii, [1], 440 p. Owner's mark on title page: Schwenke. Notes and drawings on inside of back cover. (Box Box 1)
    - No. 11: Versuch einer Uebersetzung der Briefe aus Ponto des ehemahligen Römischen Ritters und Poeten Publius Ovidius Naso nebst Anmerkungen von Johann Heinrich Kirchhof. JCti. Hamburg: Johann Philipp Christian Reuβ, 1778. xvi, 224 p. Most pages uncut. (Box Box 1)
  - Phocylides
    - No. 12: ΙΧΘΥΣ! Phocyclidis Carmina Graeca, e Scripturis Divinis in Usum Juventutis studiosae illustrata, & Aegidii Menagii Aliqua Addita Ac Latine Versa a M. Henrico Bonick. Lipsiae, Apud Jo. Frid. Geditsch & Filium. 1710. 32 p. (Box Box 1)
  - Pliny
    - No. 13: C. Plinii Caecilii Secundi, Epistolarum, libri decem. Recensuit notisque illustravit Gottlieb Erdmann Gierig. Tomus Posterior. Lipsiae Sumtu E.B. Schwickerti, 1802. iv, 611 p. Owner's mark on a front endpaper: Schwenke. (Box Box 1)
  - Plutarch
    - No. 14: Plutarch's Werke. Erstes Bändchen. Vergleichende Lebensbeschreibungen, übersetzt von J. G. Klaiber. Zweite Auflage. Stuttgart: Metzler, 1828. Owner's mark on right front endpaper: Schwenke. (Box Box 1)
      Bound with: Zweites Bändchen, 1827; Drittes Bändchen, 1828; Viertes Bändchen, 1829; Fünftes Bändchen, 1830, 641 p. (vols. 1-5).
    - No. 15: Plutarch's Werke. Sechstes Bändchen. Vergleichende Lebensbeschreibungen, übersetzt von J. G. Klaiber. Stuttgart: Metzler, 1830. Owner's mark on right front endpaper: Schwenke. (Box Box 1)
      Bound with: Siebentes Bändchen, 1831; Achtes Bändchen, 1832; Neuntes Bändchen, 1836; Zehntes Bändchen, 1838, p. [647]-1,294 (vols. 6-10).
  - Prudentius Clemens
    - No. 16: Aurelii Prudentii Clementis quae exstant, recensuit et adnotationibus illustravit Christoph. Cellarius. Qui et indices copiosiores rerum et verborum addidit. Editio secunda. Halae Magdeburgicae: sumtibus Orphanotrophei, 1739. [12], 501, [58] p. Owner's mark on recto front endpaper: J. G. S. 1746 (Box Box 1)
  - Sallust
    - No. 17: C. Crispi Sallustii, Catilina et Iugurtha. Recognovit, et illustravit adnotationibus O.M. Müller. Lipsiae et Züllichaviae in libraria Darnmannia, 1821. xiii, 406 p. Owner's mark on title page: B. Schwenke. (Box Box 1)
  - Seneca
    - No. 18: Sämmtliche Werke des L. A. Seneca. Uebersetzt, und mit Vorerinnerungen und historisch-critisch-philosophischen Anmerkungen begleitet; wie auch mit einer Einleitung über Seneca's Leben, Character, Schriften, Schreibart, etc. versehen von Johann Friederich Schilke. Halle und Leipzig: Johann Gottfried Ruff, 1796. 104, 258 p. (Box Box 1)
    - No. 19: Seneca von der Gnade. Neue deutsche Uebersetzung. Hamburg: Christian Herold, 1753. [4], 74 p. Owner's mark on title page: Hendorff. (Box Box 1)
  - Virgil
    - No. 20: Virgil's Werke. Erstes Bändchen: Aeneis. Im Versmaβ der Urschrift übersetzt von D. Ludwig Neusser. Zweite durchaus verbesserte Ausgabe. Stuttgart, Metzler, 1830. 474 p. Part of series: Römische Dichter in neuen metrischen Uebersetzungen, herausgegeben von G. L. F. Tafel, C. N. Osiander und G. Schwab. Stuttgart: Metzler. (Box Box 1)
    - No. 21: Virgil's Werke. Fünftes Bändchen: Idyllen. Im Versmaβ der Urschrift übersetzt und durch Anmerkungen erläutert von Dr. C. N. Osiander. Stuttgart, Metzler, 1834. p. [475]-598. (Box Box 1)
      Bound with: Sechstes Bändchen: Gedicht vom Landbau in vier Gesängen. Im Versmaβ der Urschrift übersetzt und durch Anmerkungen erläutert von Dr. D. Osiander. Stuttgart, Metzler, 1835. p. [599]-754. Probably part of series: Römische Dichter in neuen metrischen Uebersetzungen, herausgegeben von G. L. F. Tafel, C. N. Osiander und G. Schwab. Stuttgart: Metzler.
  - Xenophon
    - No. 22: Xenophon's von Athen Werke. Erstes Bändchen: Cyropädie, vol. 1. Übersetzt von Christian Walz. Stuttgart: Metzler, 1827. 116 p. Vol. 13 of series: Griechische Prosaiker in neuen Uebersetzungen. Herausgegeben von G. L. F. Tafel, C. N. Osiander und G. Schwab. Stuttgart: Metzler. (Box Box 1)
    - No. 23: Xenophon's von Athen Werke. Zweites Bändchen: Cyropädie, vol. 2. Übersetzt von Christian Walz. Stuttgart: Metzler, 1827. p. [117]-244 (p. 245-254 missing). Vol. 18 of series: Griechische Prosaiker in neuen Uebersetzungen. Herausgegeben von G. L. F. Tafel, C. N. Osiander und G. Schwab. Stuttgart: Metzler. (Box Box 1)
    - No. 24: Xenophon's von Athen Werke. Drittes Bändchen: Cyropädie, vol. 3. Übersetzt von Christian Walz. Stuttgart: Metzler, 1827. p. [255]-400. Vol. 19 of series: Griechische Prosaiker in neuen Uebersetzungen. Herausgegeben von G. L. F. Tafel, C. N. Osiander und G. Schwab. Stuttgart: Metzler. OCLC # 17019455. (Box Box 1)
    - No. 25: Xenophon's von Athen Werke. Fünftes Bändchen: Erinnerungen an Socrates, viertes Buch; Vertheidigung des Socrates und Gastmahl. Übersetzt von Christoph Eberhard Finckh. Stuttgart: Metzler, 1828. p. [571]-707. Vol. 24 of series: Griechische Prosaiker in neuen Uebersetzungen. Herausgegeben von G. L. F. Tafel, C. N. Osiander und G. Schwab. Stuttgart: Metzler. (Box Box 1)
    - No. 26: Xenophon's von Athen Werke. Siebentes Bändchen: Feldzug des jüngeren Cyrus, vol. 2. Übersetzt von Dr. Leonhard Tafel. Stuttgart: Metzler, 1828. p. [845]-936. Vol. 27 of series: Griechische Prosaiker in neuen Uebersetzungen. Herausgegeben von G. L. F. Tafel, C. N. Osiander und G. Schwab. Stuttgart: Metzler. Uncut volume. (Box Box 1)
    - No. 27: Xenophon's von Athen Werke. Achtes Bändchen: Feldzug des jüngeren Cyrus, vol. 3. Übersetzt von Dr. Leonhard Tafel. Stuttgart: Metzler, 1828. p. [941]-1036. Vol. 28 of series: Griechische Prosaiker in neuen Uebersetzungen. Herausgegeben von G. L. F. Tafel, C. N. Osiander und G. Schwab. Stuttgart: Metzler. Uncut volume. (Box Box 1)
    - No. 28: Xenophon's von Athen Werke. Neuntes Bändchen: Von der Haushaltungskunst und Hiero oder Herrscherleben. Übersetzt von Adolph Heinrich Christian. Stuttgart: Metzler, 1828. p. [1041]-1187. Vol. 40 of series: Griechische Prosaiker in neuen Uebersetzungen. Herausgegeben von G. L. F. Tafel, C. N. Osiander und G. Schwab. Stuttgart: Metzler. Uncut volume. (Box Box 1)
    - No. 29: Xenophon's von Athen Werke. Zehntes Bändchen: Lobrede auf Agesilaus; Staatsverfassung der Lacedämonier; und Staatsverfassung der Athener. Übersetzt von Adolph Heinrich Christian. Stuttgart: Metzler, 1828. p. [1193]-1323. Vol. 69 of series: Griechische Prosaiker in neuen Uebersetzungen. Herausgegeben von G. L. F. Tafel, C. N. Osiander und G. Schwab. Stuttgart: Metzler. Partially cut volume. (Box Box 1)
    - No. 30: Xenophon's von Athen Werke. Eilftes Bändchen: Von den Staatseinkünften der Athener, Von der Reitkunst und Der Reitereibefehlshaber. Übersetzt von Adolph Heinrich Christian. Stuttgart: Metzler, 1830. p. [1329]-1458. Vol. 82 of series: Griechische Prosaiker in neuen Uebersetzungen. Herausgegeben von G. L. F. Tafel, C. N. Osiander und G. Schwab. Stuttgart: Metzler. Uncut volume. (Box Box 1)
- CLASSICAL PHILOLOGY
  - No. 32: Lünemann, Georg Heinrich. Lateinisch-deutsches und deutsch-lateinisches Handwörterbuch nach Imm. Joh. Gerh. Scheller's Anlage neu bearbeitet. Lateinisch-deutscher Theil. Vol. I: A-L. Leipzig: Hahn'sche Verlags-Buchhandlung, 1831. xiv p., 1643 columns. Owner's mark on recto front endpaper: Schwenke. (Box Box 2)
  - No. 33: Lünemann, Georg Heinrich. Lateinisch-deutsches und deutsch-lateinisches Handwörterbuch nach Imm. Joh. Gerh. Scheller's Anlage neu bearbeitet. Lateinisch-deutscher Theil. Vol. II: M-Z. Leipzig: Hahn'sche Verlags-Buchhandlung, 1831. 1788 columns. Owner's mark on recto front endpaper: Schwenke. (Box Box 2)
- HEBRAICA
  - No. 34: Biblia hebraica ad optimorum odicum et editionum fidem recensita et expressa adjectis notis masorethicis aliisque obsrevationibus nec non versuum et capitum distinctionibus, numeris et summariis accurante M. Christiano Reineccio. Editio altera. Lipsiae apud Bernh. Christ. Breitkopfium. 1739. 580, [4] p. Owner's mark on title page: Schwenke. (Box Box 2)
  - No. 35: Gesenius, Wilhelm. Hebräisches Elementarbuch. Erster Theil: Hebräische Grammatik. Neunte sehr verbesserte und theilweise umgearbeitete Auflage. Halle: Rengersche Verlags-Buchhandlung, 1828. xviii, 262 p. Owner's mark on recto front endpaper: Schwenke. (Box Box 2)
  - No. 36: Knobel, August. Der Prophetismus der Hebräer vollständig dargestellt. Zweiter Theil. Breslau, im Verlage bei Josef Max und Komp., 1837. 426, [1] p. (Box Box 2)
- JUDAICA
  - No. 37: Schwarz, F. W. S. Eines Kindes Gebet. Eine Geschichte aus dem jüdischen Leben. Berlin: Verlag von Wiegandt u. Grieben, 1878. viii, 176 p. Owner's mark on (paper) cover: Schwenke. (Box Box 2)
- HISTORY
  - No. 38: Becker, Karl Friderich. Die Weltgeschichte, für die Jugend. Vierter Theil. Dritte unveränderte Auflage. Stuttgart: A. Fr. Macklot, 1814. vi, 546 p. (Box Box 2)
  - No. 39: Becker, Karl Friderich. Die Weltgeschichte, für die Jugend. Fünfter Theil. Dritte unveränderte Auflage. Stuttgart: A. Fr. Macklot, 1814. vi, 554 p. (Box Box 2)
  - No. 40: Jähns, Max. Deutsche Feldzüge gegen Frankreich. Vortrag, gehalten im Wissenschaftlichen Vereine zu Berlin am 25. Februar 1871. Separat-Abdruck aus den "Grenzboten" 1871. Leipzig: Friedr. Wilh. Grunow, 1871. 59 p. (Box Box 2)
  - No. 41: Jahn, Gustav. Die deutschen Freiheitskriege von 1813 bis 1815. Herausgegeben von dem christlichen Vereine im nördlichen Deutschland. Verlegt durch den christlichen Verein und zu haben in der Niederlage seiner Schriften bei August Klöppel in Eisleben, wie auch bei Barth und Schulze zu Leipzig. 1850. 290 p. Owner's mark on title page: Nöthlich. (Box Box 2)
  - No. 42: Miguet, F. A. Geschichte der französischen Revolution von 1789 bis 1814. Nach der neuesten französischen Ausgabe übersetzt von August Schäfer. 2d ed. Mannheim: Heinrich Hoff, 1848. 473 p. (Box Box 2)
  - No. 43: Scholz, Christian Gottlob. Allgemeine Weltgeschichte. Ein Buch für Freunde der Geschichte aus allen Ständen. Vol. 5: Neuere Geschichte, von der französischen Revolution bis auf unsere Zeiten. Langensalza: Verlag der Schulbuchhandlung, 1851. 615 p. Owner's mark on title page: B. Schwenke. (Box Box 2)
  - No. 44: Bibliotheca historica selecta in suas classes distributa cuius primas lineas duxit B. Burc. Gotthelfius Struvius, emendavit et copiose locupletavit Christian. Gottlieb Buder. Ienae sumpt. Christ. Henr. Cunonis, 1740. [20], 984 p. Includes a handwritten note between pages 464 and 465. (Box Box 2)
  - No. 45: Wild, F. Das funfzigjährige Jubiläum der deutschen Burschenschaft. Jena: Verlag von Carl Doebereiner, 1865. 175 p. (Box Box 2)
- LITERATURE
  - No. 46: [Anonymous]. Sarah Martin und Elisabeth Inchbald. Lebensbilder von C. W. Frauenspiegel, dritter Band. Zwickau, Verein zur Berbreitung guter und wohlfeiler Volksschriften, 1849. 122 p. (Box Box 2)
  - No. 47: [Anonymous]. Tagebuch eines armen Fräuleins. Abgedruckt zur Unterhaltung und Belehrung für junge Mädchen. Fünfte Auflage. Halle: Richard Mühlmann, 1857. 168 p. (Box Box 2)
  - No. 48: Freiligrath, Ferdinand. Gedichte. Stuttgart und Tübingen: Cotta, 1838. xii, 446 p. Owner's mark on recto front endpaper: Schwenke. (Box Box 2)
  - No. 49: Gellert, Christian Fürchtegott. C. F. Gellerts Moralische Vorlesungen. Erster Band, nach des Verfassers Tode herausgegeben von Johann Adolf Schlegeln und Gottlieb Leberecht Heyern. Leipzig: M. G. Weidmanns Erben und Reich, 1770. xxxvi p. (Box Box 2)
    Bound with: Gellert, Christian Fürchtegott. C. F. Gellerts Moralische Vorlesungen. Zweiter Band, nach des Verfassers Tode herausgegeben von Johann Adolf Schlegeln und Gottlieb Leberecht Heyern. Leipzig: M. G. Weidmanns Erben und Reich, 1770. 666 p.
  - No. 50: Goethe, Johann Wolfgang von. Goethe's Werke. Vollständige Ausgabe letzter Hand. Siebenter Band. Stuttgart und Tübingen: J.G. Cotta'sche Buchhandlung, 1827. 332 p. Contents: Die Laune des Verliebten; Die Mitschuldigen; Die Geschwister; Mahomet; Tancred. (Box Box 2)
  - No. 51: Gotthelf, Jeremias. Wie Anne Bäbi Towäger haushaltet und wie es ihm mit dem Doktern geht. Zweiter Theil. Solothurn: Jent & Gaβmann, 1844. iv, 454 p. (Box Box 3)
  - No. 52: Gotthelf, Jeremias. Gesammelte Schriften. Berlin, Julius Springer. Vols. 3-4 (bound together), 1856. 454, [2]; 367, [3] p. (Box Box 3)
  - No. 53: Gotthelf, Jeremias. Gesammelte Schriften. Berlin, Julius Springer. Vols. 5-6 (bound together), 1856. [6], 332; 360, [2] p. (Box Box 3)
  - No. 54: Gotthelf, Jeremias. Gesammelte Schriften. Berlin, Julius Springer. Vols. 9-10 (bound together), 1856. 374, [1]; 358, [1] p. (Box Box 3)
  - No. 55: Gotthelf, Jeremias. Gesammelte Schriften. Berlin, Julius Springer. Vol. 11, 1856. vi, 515 p. (Box Box 3)
  - No. 56: Gotthelf, Jeremias. Gesammelte Schriften. Berlin, Julius Springer. Vols. 12-13 (bound together), 1856. 374, [1]; 358, [1] p. (Box Box 3)
  - No. 57: Gotthelf, Jeremias. Gesammelte Schriften. Berlin, Julius Springer. Vol. 14, 1857. viii, 547 p. (Box Box 3)
  - No. 58: Gotthelf, Jeremias. Gesammelte Schriften. Berlin, Julius Springer. Vols. 17-18 (bound together), 1857. [2], 364; [4],365 p. (Box Box 3)
  - No. 59: Gotthelf, Jeremias. Gesammelte Schriften. Berlin, Julius Springer. Vol. 19, 1857. x, 388 p. (Box Box 3)
  - No. 60: Gotthelf, Jeremias. Gesammelte Schriften. Berlin, Julius Springer. Vol. 20, 1857. viii, 513 p. (Box Box 3)
  - No. 61: Gotthelf, Jeremias. Gesammelte Schriften. Berlin, Julius Springer. Vol. 21, 1857. vi, 439 p. (Box Box 3)
  - No. 62: Gotthelf, Jeremias. Gesammelte Schriften. Berlin, Julius Springer. Vols. 22-23 (bound together), 1857. iv, [4], 452; [4],266 p. (Box Box 3)
  - No. 63: Gotthelf, Jeremias. Gesammelte Schriften. Berlin, Julius Springer. Vol. 24, 1858. Albert Bitzius (Jeremias Gotthelf), sein Leben und seine Schriften. Dargestellt von Dr. C. Manuel. ix, 307 p. Frontispiece portrait of Gotthelf. (Box Box 3)
    Bound with: Erklärung der schwierigern dialektischen Ausdrücke in Jeremias Gotthelfs (Albert Bitzius) gesammelten Schriften. Zusammengestellt von Alb. von Rütte. Berlin: Julius Springer, 1858. viii, 103 p. Frontispiece facsimile of manuscript letter signed by Bitzius.
  - No. 64: [Hagelgans, Johann Georg]. Der Einsidler von Carmel, welcher aus reinem Eiffer vor die Heiligung des Nahmens Gottes Die zerstreuete und verirrete Israeliten Auf die Heilige Berge ruffet, zu der Weyde des guten Hirten Christi weiset / und durch die himmlische Flammen des Heiligen Geistes Das Feuer der Andacht in den Herzten der Gottsfürchtigen, wie auch das Feuer der Gewissens-Angst in den Hertzen der Gottes-vergessenen Seelen zu erwecken / seine Hände auffhebet; Auch eine Schrifftmäβige Beschreibung und mit lebhafften Farben entworffene Zeichnung des neuen Jerusalems oder heiligen Stadt Gottes darstellet. Franckfurt am Mayn: Bey Philipp Wilhelm Fleischbein, im Nürnberger Hof. Gedruckt bey Balthasar Diehl / 1729. The volume contains a stamp, "B. Gr. Closter", relating to the monastery "Zum Grauen Kloster" in Berlin. Most likely it was released for sale when the monastery was closed in 1824. (Box Box 3)
  - No. 65: Horn, W. O. von. Gesammelte Erzählungen. Neue Folge. Zweiter Band. Frankfurt am Main: J. D. Sauerländer's Verlag, 1853. Contains: "Gui de Saint-Flour. Eine Novelle" and "Der Schatz im Thurme der Vögte von Hunoldstein. Eine Volkssage aus dem Nahethale." 316 p. (Box Box 3)
  - No. 66: Jakobs, Friedrich, ed. Aehrenlese aus dem Tagebuche des Pfarrers von Mainau. Erste Sammlung. Leipzig: Dyk'sche Buchhandlung, 1823. viii, 300 p. (Box Box 3)
  - No. 67: Sallet, Friedrich von. Sämtliche Schriften. Erster Band: Laien-Evangelium: Iamben. 3. Auflage. Breslau: August Schulz, 1845. viii, [4], 419 p. OCLC # 48097630 and # 32673052. (Box Box 3)
  - No. 68: Schmid, Christoph von. Genovefa. Eine der schönsten und rührendsten Geschichten des Alterthums, neuerzählt für alle gute Menschen, besonders für Mütter und Kinder. Zehnte, einzig rechtmäβige Original-Auflage. Mit einem Stahlstich. München: Louis Finsterlin, 1872. 150 p. Owner's mark on recto front endpaper: Schwenke. (Box Box 3)
  - No. 69: Schultze, H., ed. Deutscher Volksspiegel. Neu aufpolirt und eingerahmt. Neues Volksbuch, herausgegeben von dem christlichen Vereine im nördlichen Deutschland. Erstes Bändchen. Zweite sehr verbesserte und vermehrte Auflage. Verlegt durch den christlichen Verein und zu haben in der Niederlage seiner Schriften bei August Klöppel in Eisleben, wie auch bei Barth und Schulze zu Leipzig. 1852. 172 p. (Box Box 3)
  - No. 70: Schultze, H., ed. Deutscher Volksspiegel… Identical copy to previous title. (Box Box 3)
  - No. 71: Swift, Jonathan. Das Swift-Büchlein oder Auswahl aus Dr. Jonathan Swift's Dechanten von S. Patricius und seiner nächsten Freunde Aeuβerungen von 1691 bis 1740. In chronologisch-biologischer Folge gesammelt und deutsch herausgegeben von Gottlob Regis. Berlin: Duncker und Humblot, 1847. xiv, 490 p. (Box Box 3)
  - No. 72: Wolff, O. L. B., ed. Hausschatz der Volkspoesie. Sammlung der vorzüglichsten und eigenthümlichsten Volkslieder aller Länder und Zeiten in metrischen deutschen Uebersetzungen. Leipzig: Otto Wigand, 1846. xvi, 500 p. (Box Box 3)
- PHILOSOPHY
  - No. 73: Scheidler, Karl Hermann. Grundriβ der Hodegetik, oder Methodik des akademischen Studiums; nebst einem Abriβ der Logik. Jena: Crösersche Buchhandlung, 1832. viii, 280 p. Owner's mark on title page: B. Schwenke. (Box Box 3)
- PSYCHOLOGY
  - No. 74: Dreβler, Johann Gottlieb. Praktische Denklehre, nach Beneke's Vorgange auf die Thatsachen der inneren Erfahrung gebaut. Für alle Freunde des Denkens, besonders für Lehrer. Bautzen, Verlag von Weller. G. Schlüssel. 1852. xii, 401 p. (Box Box 3)
  - No. 75: Streifereien auf dem Gebiete der Geschichte, Erfahrung und Phantasie von verschiedenen Verfassern. Zwickau: Verein zur Verbreitung guter und wohlfeiler Volksschriften, 1853. 78 p. (Box Box 3)
- PEDAGOGY
  - No. 76: Fiedler, Ferdinand. Biblisches Historienbuch für Volksschulen, worin Ein hundert und sieben und achtzig biblische Geschichten, treu mit den Worten der heiligen Schrift erzählt und nach dem Kirchenjahre geordnet. Siebente unveränderte Auflage. Leipzig: Dürr'sche Buchhandlung, 1855. viii, 197 p. (Box Box 3)
  - No. 77: Goltzsch, E. T. Tägliches Brot aus dem Worte des Lebens. Den Hausvätern, Hausmüttern und Lehrern zur Austheilung an die liebe Jugend im Hause und in der Schule. Berlin: Wiegandt und Grieben, 1856. viii, 77 p. Uncut. (Box Box 3)
  - No. 78: Herz, Auguste. Hauserziehung und Kindergarten. Vorträge für Frauen und Jungfrauen, welche für die Familie oder den Kindergarten sich zu Erzieherinnen bilden wollen. Zweite wohlfeilere Ausgabe. Leipzig: Ernst Keil, 1856. xii, 378 p. (Box Box 3)
  - No. 79: Hirsch, Meier. Sammlung von Beispielen, Formeln und Aufgaben aus der Buchstabenrechnung und Algebra. Vierzehnte umgearbeitete und vermehrte Auflage von Professor H. Bertram. Berlin: Carl Duncker's Verlag; C. Heymons, 1871. viii, 320 p. Owner's mark on recto front endpaper: Schwenke. (Box Box 3)
  - No. 80: Westermeier, F. Ä. B. Neuer christlicher Kinderfreund. Ein Lesebuch für Volksschulen. Fünfte Auflage. Verlegt durch den christlichen Verein und zu haben in der Niederlage seiner Schriften bei August Klöppel in Eisleben, wie auch bei Barth und Schulze zu Leipzig. 1851. v, 322 p. Owner's mark on recto front endpaper: Schwenke. (Box Box 3)
- ZOOLOGY